【裁判字號】    88,訴,1358
【裁判日期】    890328
【裁判案由】    毒品危害防制條例
【裁判全文】
臺灣臺南地方法院刑事判決                        八十八年度訴字第一三五八號
    公  訴  人  臺灣台南地方法院檢察署檢察官
    被      告  甲○○
    選任辯護人  陳惠菊律師
右列被告因毒品危害防制條例案件，經檢察官提起公訴（八十八年度偵字第八九五二
號），本院判決如左：
    主  文
甲○○無罪。
    理  由
一、公訴意旨略以：被告甲○○基於販賣第一級毒品海洛因之概括犯意，先於民國八
    十八年七月七日晚上十九時許，在台南市○○路西區區公所，以每包新台幣（下
    同）二千元之價格販賣海洛因予不詳姓名年籍綽號「阿東」者；復於同月九日晚
    上二十時許，在台南市○○路與海安路口之加油站，以二千元之價格販海洛因一
    小包與不詳姓名年籍綽號「阿仁」者；又另於同月十一日晚上十一時許，在台南
    市○○路與民族路口，以二千元之價格販賣海洛因與不詳姓名年籍綽號「牛頭」
    者。嗣於八十八年七月十七日下午十九時許，在台南市○○路樺谷飯店前之路口
    ，為警在其褲子口袋中查獲海洛因三．九二公克，及空夾鏈袋四小包，復由警帶
    同赴往其位在台南市○○路之租屋處，查扣得注射針筒三支、橡皮管一條及空夾
    鏈袋二十八個而供出上情。因認被告涉有毒品危害防治條例第四條第一項連續販
    賣第一級毒品罪嫌等語。
二、按犯罪事實應依證據認定之，無證據不得推定其犯罪事實；被告之自白，不得作
    為有罪判決之唯一證據，仍應調查其他必要之證據，以察其是否與事實相符；又
    不能證明被告犯罪者，即應諭知無罪之判決，刑事訴訟法第一百五十四條、第一
    百五十六條第二項、第三百零一條第一項分別定有明文。次按被告之自白雖為證
    據之一種，但必與事實相符者為限，若其自白顯有疑義，而審理事實之法院，就
    其職權調查之所得，仍未能證明其自白確與事實相符者，自不得據為認定犯罪事
    實唯一之基礎，最高法院著有十八年上字第一０八七號判例可資參照。又認定不
    利於被告之事實，須依積極證據，苟積極證據不足為不利於被告事實之認定時，
    即應為有利於被告之認定，更不必有何有利之證據（最高法院三十年上字第八一
    六號判例參照）。
三、公訴人認被告甲○○涉有毒品危害防制條例第四條第一項之販賣第一級毒品罪嫌
    ，其理由無非以被告於警訊中之自白，及查獲被告時從被告身上扣得十小包之海
    洛因認被告苟無販賣毒品，焉需大週章將毒品分裝成數小包之理，另證人丁○○○於偵查中證稱其有受胡玉桓所迫先後二次攜帶毒品分別以二萬元及一萬八千元
    價格販賣交付予被告，因認被告苟非販賣之用，焉需一次購買若多數量之理，為
    其主要論據。訊據被告堅決否認有何販賣第一級毒品海洛因犯行，並辯稱：警訊
    筆錄非在其意識清楚狀況下所為，其所供出之「阿東」、「阿仁」、「牛頭」三
    人，係警方於其行動電話之資料中查得，又查獲之毒品係供己施用，夾鏈袋係自
    己吸食時分裝之用等語。
四、經查：被告雖於警訊時供稱其係以其所有之行動電話號碼0000000000
    號與「阿東」（電話號碼0000000000）、「阿仁」（呼叫器號碼0000000000）、
    「牛頭」（電話號碼0000000000）三人聯絡，然經本院向中華電信股份有限公司
    調閱該電話於八十八年七月份之雙向通聯紀錄，並未出現被告於警訊所供述之上
    開三人聯絡電話，有該公司長帳收（88）字第一九七八號函附之雙向通聯紀錄乙
    份可稽，而被告為警查獲時所持有之行動電話號碼0000000000號，經
    本院向泛亞股份有限公司調閱該電話號碼於八十八年七月份之雙向通聯紀錄，雖
    有出現「阿東」、「阿仁」、「牛頭」三人之聯絡電話，惟聯絡日期則與被告於
    警訊所自白之交易毒品日期無一相符，甚且係在被告所供述交易日期之後始有與
    「阿東」、「牛頭」之通話記錄，有該公司函覆之通聯紀錄一份存卷可按；再經
    警依被告所述之「阿東」電話號碼0000000000號循線查得實際使用人
    為洪群超，而至其住處搜索，然並未搜獲任何毒品，而經採集洪群超之尿液送驗
    結果，並未有安非他命或嗎啡陽性反應，此有台南縣衛生局於八十八年九月十五
    日出具之尿液檢驗成績書一紙在卷可考，而洪群超於警訊時證稱其並不認識被告
    甲○○等語，被告亦陳稱其並不認識洪群超；又經本院調查得悉電話號碼000
    0000000號及0000000000號之使用者分別為楊其風、吳佰勳，
    有向東信訊調閱之用戶基本資料表及聯華電信警高調單位回覆函各一紙存卷可稽
    ，再依該登記用戶之身份證字號向警察局調得丙○○（即楊其風）及乙○○（即
    吳佰勳）之口卡片供被告指認，被告供稱乙○○即其所稱綽號「阿仁」之人，惟
    並未見過丙○○，而經本院合法傳喚、拘提丙○○及乙○○未果，再經本院調查
    乙○○之前科資料，該人並未曾犯罪或因施用毒品而接受觀察勒戒等紀錄，有臺
    灣高等法院被告全國前案紀錄表在卷可按，故無從調查渠等是否確有向被告購買
    過毒品渠等施用之事實。綜上，並無積極證據足資佐證被告確有販賣毒品予綽號
    「阿東」、「阿仁」、「牛頭」三人，是被告於警訊時所為之自白是否與事實相
    符，非無疑義。況且被告經警於八十八年七月十八日隨案解送至檢察署接受訊問
    時，被告呈現精神恍惚，無反應，或語焉不詳等狀態，業經記明於偵訊筆錄，致
    未記錄被告有何陳述，此有八十八年七月十八日偵訊筆錄可參，則被告於偵訊前
    不久接受警察訊問時之精神意識狀況是否清楚，亦足堪懷疑。次查，證人丁○○○雖於警訊時證稱被告有先後以二萬元及一萬八千元向胡玉桓購買過二次毒品，
    而被告雖亦自承有在高雄向胡玉桓買過毒品，然依證人丁○○○之證詞並無足證
    明被告有將購入之毒品販賣予他人之犯行，參以海洛因係違禁物購得不易故價格
    本屬昂貴，尚不得因被告自承有購買二萬元之毒品海洛因，即遽認被告有販賣毒
    品之犯行。再參諸被告為警查獲時所扣得之毒品海洛因十包共計僅有三．九二公
    克（送驗結果合計淨重０．九三公克，包裝重二．六公克），數量非鉅，而扣得
    夾鏈袋三十二個，被告供稱係供己分裝吸食之用，亦未乖離一般施用毒品者之習
    慣常態，而經警帶同被告前往其住處搜索，並未搜得分裝工具杓子或磅秤等物，
    尚難以被告持有上開毒品及夾鏈袋之情狀，遽為不利被告之間接證據。綜上所述
    ，本院依職權調查之所得證據，仍未能證明被告於警訊之自白確與事實相符者，
    而公訴人引為論告之間接證據亦尚無足證明被告有於上開時地販賣毒品之事實。
    此外，復查無其他積極證據足資證明被告確有販賣毒品之犯行，不能證明被告犯
    罪，自應為被告無罪之諭知。
據上論斷，應依刑事訴訟法第三百零一條第一項，判決如主文。
中    華    民    國      八十九      年      三      月    二十八    日
                                  臺灣臺南地方法院刑事第三庭
                                          法  官  林  淑  婷
右正本證明與原本無異。
如不服本判決，應於判決送達後十日內，向本院提出上訴狀。
                                          書記官  董  挹  棻
中    華    民    國      八十   九   年      三      月     三十    日


司法院資訊處製作；財團法人民間司法改革基金會備份。
